---
title: "R Notebook"
output: html_notebook
---

# Lab: Data Science with R – Basic to Advanced

## Scalar & Vector

```{r}
### YOUR CODE HERE 
# Tạo 1 scalar (số đơn) và 1 vector numeric gồm 5 số bất kỳ
### END CODE

```

```{r}
scalar_num <- 42
vec_num <- c(1, 3, 5, 7, 9)
scalar_num
vec_num
```

```{r}
### YOUR CODE HERE
# Tạo vector logical gồm TRUE/FALSE xen kẽ 6 phần tử
### END CODE

```

```{r}
vec_log <- c(TRUE, FALSE, TRUE, FALSE, TRUE, FALSE)
vec_log
```

### Vector character

```{r}
### YOUR CODE HERE
# Tạo vector character gồm tên 3 thành phố
### END CODE
```

```{r}
vec_city <- c("Hanoi", "Danang", "HCM")
vec_city
```

### Vector indexin

```{r}
### YOUR CODE HERE
# Lấy phần tử 2 và 4 từ vec_num (đã tạo trước)
### END CODE

```

```{r}
Vector_index <- vec_num[c(2,4)]
Vector_index
```

## Matrix & Dataframe

```{r}
### YOUR CODE HERE
# Tạo ma trận 3x3 gồm các số từ 1–9 và dataframe chứa 2 cột: tên và tuổi
### END CODE

```

```{r}
m <- matrix(1:9, nrow = 3, ncol = 3)
df <- data.frame(Name = c("An", "Binh", "Chi"), Age = c(20, 21, 22))

m
df
```

### Ma trận identity

```{r}
### YOUR CODE HERE
# Tạo ma trận đơn vị 4x4
### END CODE

```

```{r}
identity_matrix <- diag(4)
identity_matrix
```

### Cộng ma trận

```{r}
### YOUR CODE HERE
# Tạo hai ma trận 2x2 và cộng chúng
### END CODE

```

```{r}
m1 <- matrix(1:4,2,2); m2 <- matrix(5:8,2,2); m1 + m2

```

### Nhân ma trận

```{r}
### YOUR CODE HERE
# Tính tích ma trận (matrix multiplication) của m1 và m2
### END CODE

```

```{r}
m1 %*% m2
```

### Dataframe

```{r}
### YOUR CODE HERE
# Thêm cột Gender vào df (các giá trị "M","F","F")
### END CODE

```

```{r}
df$Gender <- c("M","F","F")
df$Gender
```

### Lọc dữ liệu

```{r}
### YOUR CODE HERE
# Lọc các hàng có Age > 21
### END CODE
```

```{r}
subset(df, Age > 21)
```

```{r}
### YOUR CODE HERE
# Sắp xếp df theo Age giảm dần
### END CODE
```

```{r}
df[order(df$Age, decreasing = TRUE), ]

```

## List

```{r}
### YOUR CODE HERE
# Tạo list chứa scalar, vector và dataframe ở trên
### END CODE

```

```{r}
my_list <- list(my_scalar = scalar_num, my_vector = vec_num, my_df = df)
my_list
```

## Data Type Conversion

### Numeric ↔ Character

```{r}
### YOUR CODE HERE
# Chuyển vector numeric sang character
### END CODE

```

```{r}
vec_char <- as.character(vec_num)
vec_char
```

### Numeric → Character vector nhiều giá trị

```{r}
### YOUR CODE HERE
# Chuyển c(10,20,30) thành character
### END CODE

```

```{r}
as.character(c(10,20,30))
```

### Character → Numeric

```{r}
### YOUR CODE HERE
# Chuyển vector c("5","7","9") sang numeric
### END CODE
```

```{r}
as.numeric(c("5","7","9"))
```

### Kiểm tra kiểu dữ liệu

```{r}
### YOUR CODE HERE
# Kiểm tra class của vec_char
### END CODE
```

```{r}
class(vec_char)
```

### Levels của factor

```{r}
### YOUR CODE HERE
# Lấy danh sách levels của df$Name
### END CODE

```

```{r}
levels(df$Name)
```

### Round

```{r}
### YOUR CODE HERE
# Làm tròn 3.14159 đến 3 chữ số thập phân
### END CODE

```

```{r}
round(3.14159, 3)
```

### nchar

```{r}
### YOUR CODE HERE
# Đếm số ký tự trong chuỗi "Data Science"
### END CODE

```

```{r}
nchar("Data Science")

```

### toupper & tolower

```{r}
### YOUR CODE HERE
# Chuyển "hello fpt" thành chữ hoa
### END CODE

```

```{r}
toupper("hello fpt")
```

### paste0

```{r}
### YOUR CODE HERE
# Nối "Hello" và "FPT" không có khoảng trắng
### END CODE

```

```{r}
paste0("Hello","FPT")

```

### Character ↔ Factor

```{r}
### YOUR CODE HERE
# Chuyển cột Name trong df thành factor
### END CODE

```

```{r}
df$Name <- as.factor(df$Name)
df$Name
```

### Logical ↔ Numeric

```{r}
### YOUR CODE HERE
# Tạo vector logical từ vec_num (TRUE nếu > 5), sau đó chuyển sang numeric
### END CODE

```

```{r}
vec_logical <- vec_num > 5
vec_numeric <- as.numeric(vec_logical)
vec_logical
vec_numeric
```

### Math, Variables, and Strings

```{r}
### YOUR CODE HERE
# Tạo biến x=10, y=3, tính x^y
### END CODE

```

```{r}
x <- 10; y <- 3; x^y

```

### Hàm toán học

```{r}
### YOUR CODE HERE
# Tính trung bình (mean) và độ lệch chuẩn (sd) của vec_num
### END CODE

```

```{r}
mean_vec_num <- mean(vec_num)
sd_mean_vec_num <- sd(vec_num)
mean_vec_num
sd_mean_vec_num
```

### Concatenating Data

```{r}
### YOUR CODE HERE
# Gộp hai vector numeric: c(1,2,3) và c(4,5,6)
### END CODE

```

```{r}
vector1 <- c(1,2,3)
vector2 <- c(4,5,6)
con_vec <- c(vector1, vector2)
con_vec
```

### rbind()

```{r}
### YOUR CODE HERE
# Tạo hai dataframe df1 và df2 có cùng cột Name, Age, rồi rbind
### END CODE

```

```{r}
df1 <- data.frame(Name=c("An","Binh"), Age=c(20,21))
df2 <- data.frame(Name=c("Chi","Dung"), Age=c(22,23))
rbind(df1, df2)

```

### cbind()

```{r}
### YOUR CODE HERE
# Tạo 2 vector: height, weight và ghép thành dataframe bằng cbind
### END CODE

```

```{r}
height <- c(160,170,180)
weight <- c(50,60,70)
cbind(height, weight)

```
